【裁判字號】    90,上訴,24
【裁判日期】    900605
【裁判案由】    毒品危害防制條例
【裁判全文】
臺灣高等法院臺中分院刑事判決                        九十年度上訴字第二四號
    上  訴  人  臺灣南投地方法院檢察署檢察官
    上  訴  人
    即  被  告  丙○○
    選任辯護人  柯開運
右上訴人因毒品危害防制條例案件，不服臺灣南投地方法院八十九年度訴字第四０二
號中華民國八十九年十一月二十一日第一審判決（起訴案號：臺灣南投地方法院檢察
署八十九年度偵字第二八０一號），提起上訴，本院判決如左：
      主  文
原判決撤銷。
丙○○連續販賣第二級毒品，處有期徒刑柒年陸月。扣案之第二級毒品安非他命貳拾
包（驗前含袋毛重拾伍點捌陸公克、驗後合計總淨重拾點柒柒公克），均沒收銷
燬之。電子秤壹個及塑膠分裝袋肆包，均沒收；販賣毒品所得新臺幣貳萬柒仟元，沒
收之，如全部或一部不能沒收時，以其財產抵償之。
      事      實
一、丙○○於民國（下同）八十九年六月間，在南投縣埔里鎮○○路二四Ｏ號居處，
    向綽號「阿福」之不詳姓名成年男子以每兩新臺幣（下同）二萬元（即每錢二千
    元）之價格販入第二級毒品安非他命後，原為自己施用，嗣因欠款，即意圖營利
    ，基於販賣第二級毒品安非他命之概括犯意，在其南投縣埔里鎮○○路二四０號
    居所，自八十九年六月底、同年七月十二日、二十五日、八月九日，販賣第二級
    毒品安非他命一錢、二錢、半錢、一錢給梁原發，價款分別為三千五百元、七千
    元、二千元、三千五百元，同年七月初、七月中旬、八月九日，在同一地點，販
    賣第二級毒品安非他命一錢、半錢、半錢給乙○○，價款分別為三千五百元、二
    千元、二千元，又於同年八月九日，在上址，販賣第二級毒品安非他命一錢給丁○○，價款三千五百元，販賣第二級毒品安非他命，共計得款二萬七千元。嗣於
    八十九年八月九日十八時許，為警持搜索票在上址查獲，並扣得第一級毒品海洛
    因三包重十五．五六公克（淨重）、第二級毒品大麻０．七公克（含袋重）、裝
    海洛因勺子二支（另由檢察官偵辦中）、所有第二級毒品安非他命二十包（驗前
    含袋毛重三十五．八六公克、驗後合計總淨重三十．七七公克）、所有供販賣第
    二級毒品所用電子秤一台、預備供販賣第二級毒品所用之塑膠分裝袋四包，及計
    算機一台。
二、案經南投縣警察局移送臺灣南投地方法院檢察署檢察官偵查起訴。
      理      由
一、訊據上訴人即被告丙○○對於有向綽號「阿福」之男子購買安非他命，及在右揭
    時、地，為警查獲其所有之安非他命二十小包、電子秤一台及塑膠袋四包之事實
    ，固不否認，惟以渠四次交付安非他命給梁原發，三次交付安非他命給乙○○，
    均低於其買入之價格，且梁原發均未給錢，而渠未交付安非他命給丁○○，渠僅
    與丁○○一同吸食安非他命，渠並無販賣安非他命等語置辯。惟查被告有販賣安
    非他命給梁原發、乙○○、丁○○等情，業據被告於警訊及偵查中供述明確，且
    被告於偵查中已供承：「：：：安非他命買一兩是二萬元：：：」（見偵查卷第
    二六頁），「安非他命裝成各一小包，以每小包二千元賣給梁原發及丁○○」，
    「（分裝一袋多重？）半錢一袋：：：」「（賣給丁○○呢？）昨天（八十九年
    八月九日）早上有來買一錢，我賣他三千五百元」，「（乙○○何時來買？）八
    月九日凌晨來向我買一錢，錢未給我，也是三千五百元，約在一個月前開始買，
    沒注意多久來買一次」，「（安非他命）也是自己吃的，後來因欠別人錢，才超
    過本錢轉賣給他們」（見偵查卷第二六、七、八、二七頁），另乙○○亦供承：
    「（向被告）買安非他命，半錢二千元」（見偵查卷第九七、一三九頁），被告
    對購買安非他命及販賣之價格雖有不同之供述，然依前揭之供述，足認被告買入
    安非他命之價格為一兩二萬元，而販賣安非他命之價格，確係半錢二千元，一錢
    三千五百元。被告於本院審理時所辯轉讓安非他命給乙○○、梁原發每錢價格二
    千元，並未圖利云云，顯為卸責之詞，自不足採，另被告已供承丁○○確有向他
    購買安非他命，已如前述，被告事後否認有販賣安非他命給丁○○云云，顯係事
    後翻異之詞，亦不足採。又被告販賣安非他命給梁原發、乙○○、丁○○之次數
    ，雖有不同之供述，惟本院以前揭認定有明確之時間、數量、價格之事實為正確
    ，另證人丁○○雖供陳未向被告購買安非他命，及本院囑託台灣南投地方法院訊
    問乙○○時，乙○○供述被告交給安非他命，每次被告都沒有收錢云云，均與前
    揭所述之事證不同，顯係事後迴護被告之詞，均不得採為被告有利之認定，本件
    事證已明確，被告犯行堪以認定。
二、按安非他命業經公告列為第二級毒品，係毒品危害防制條例第二條所稱之毒品，
    被告丙○○購入安非他命後，即以營利之意圖賣出第二級毒品安非他命，核其所
    為，係犯毒品危害防制條例第四條第二項之販賣第二級毒品罪。至被告辯護人認
    被告本件所涉與被告於八十九年五月七日被訴意圖販賣而持有第二級毒品犯行，
    有裁判上一罪之關係云云，而查，被告於八十九年五月七日為警查獲持有第二級
    毒品安非他命二十六包共重一百十九．一公克，公訴人雖認被告涉犯意圖販賣而
    持有第二級毒品犯嫌，惟查，被告否認有何意圖販賣而持有第二級毒品犯行，並
    已經原審於八十九年九月二十日另案以八十九年度訴字第一九八號判決被告無罪
    ，有該案判決書一份在卷，且查，被告涉上開案件於八十九年五月七日經檢察官
    聲請原審羈押後，於五月二十六日交保後，才開始賣安非他命等情，業據被告於
    警訊中供述在卷，且被告係於八十九年六月初、七月初向「阿福」購入安非他命
    後，才賣出予梁原發等人，業據其於偵審中供述在卷，足認被告本件販賣安非他
    命之犯意，係於八十九年六月初購入安非他命後，始另行起意基於營利之意圖賣
    出安非他命予梁原發等人，與前案被訴意圖販賣而持有第二級毒品犯嫌，並無何
    裁判上一罪關係，被告選任辯護人上開所陳，自不可採，併此敘明。被告前後多
  次販賣第二級毒品安非他命之行為，時間緊接，犯罪構成要件相同，顯係基於概
    括之犯意為之，為連續犯，依刑法第五十六條之規定論以一罪並加重其刑。其先
    後持有第二級毒品安非他命，亦係基於概括之犯意，本應以連續持有論，惟其持
    有後進而販賣，其販賣前持有之低度行為，為販賣之高度行為所吸收，不另論罪
    。原審對被告丙○○論罪科刑，固非無見，然原審對被告販賣安非他命之時間、
    數量、價格，未為明確認定，即有未當，被告上訴雖仍執前詞否認販賣，辯稱係
    轉讓云云，雖不足採，另檢察官上訴請求從重量刑，雖無理由，然原審判決既有
    可議，自應由本院將原審判決撤銷改判，爰審酌被告有施用毒品之前科，犯罪動
    機係前案交保再購入安非他命後，為償還欠款，明知第二級毒品安非他命係違禁
    物品，仍予以賣出，助長吸用，戕害他人健康，惟販賣數量不多、所得僅二萬七
    千元，衡情量處有期徒刑七年六月。公訴人雖具體求處有期徒刑十五年，惟本院
    經考量被告犯罪雖有施用毒品之前科，犯罪動機係前案交保後購入安非他命，為
    償還欠款才另行起意賣出安非他命予他人，且於警偵訊中坦承犯行，供出向其購
    買毒品之人，犯後態度尚稱良好之情狀，認量處如主文所示之刑，已可收警惕之
    效，併此敘明。扣案之安非他命二十包（驗前含袋毛重三十五．八六公克、驗後
    合計總淨重三十．七七公克），係查獲之第二級毒品，應依法宣告沒收銷燬之；
    電子秤一個，係被告所有供犯罪所用之物，塑膠分裝袋四包，係被告所有供預備
    犯罪所用之物等情，業據被告於警訊中供述在卷，均應分別依法宣告沒收之。又
    被告先後多次販賣毒品安非他命所得二萬七千元，為犯罪所得之財物，併依毒品
    危害防制條例第十九條第一項之規定沒收之，如全部或一部不能沒收時，以其財
    產抵償之。至扣案之第一級毒品海洛因三包重十五．五六公克（淨重）、第二級
    毒品大麻０．七公克（含袋重）、裝海洛因勺子二支，係被告供己施用毒品之物
    ，非供其販賣毒品所用，業經被告於偵查中供明在卷，與本件被告所犯販賣第二
    級毒品安非他命罪尚無直接關連，且正由檢察官另案偵辦中，不得併同本案宣告
    沒收，另扣押之電子計算機一台，被告供稱係購買皮夾時所附，並未加以使用，
    既與本件犯罪無關，自毋庸加以沒收，附此敘明。
三、公訴意旨另以：被告除前揭科刑之事實外，尚有販賣安非他命多次給梁原發、乙○○、丁○○，合計共賣出六兩重之毒品安非他命，共計圖得四萬二千元等情，
    另犯毒品危害防制條例第四條第二項之罪嫌。惟查被告所犯事實，除前揭科刑部
    分之外，公訴意旨並無被告販賣安非他命之時間、數量、價格，以供查證，僅泛
    稱販賣多次，自不能據以認定被告有此部分犯行，既不能證明被告有此部分犯行
    ，原應為被告無罪之諭知，然公訴意旨認此部分與科刑部分有裁判上一罪之關係
    ，故不另為無罪之判決，併此敘明。
四、據上論結，應依刑事訴訟法第三百六十九條第一項前段、第三百六十四條、第二
    百九十九條第一項前段、毒品危害防制條例第四條第二項、第十八條第一項前段
    、第十九條第一項，刑法第十一條前段、第五十六條、第三十八條第一項第二款
    ，判決如主文。
本案經檢察官甲○○到庭執行職務。
中      華      民      國    九十      年      六      月     五       日
                              臺灣高等法院臺中分院刑事第三庭
                                    審判長法  官  方  艤  駐
                                          法  官  廖  柏  基
                                          法  官  劉  連  星
右正本證明與原本無異。
如不服本判決應於收受送達後十日內向本院提出上訴書狀，其未敘述上訴之理由者並
得於提起上訴後十日內向本院補提理由書（均須按他造當事人之人數附繕本）。
                                          書記官  顏  子  良
中      華      民      國    九十    年      六     月      五        日
附錄本判決論罪之法條：
毒品危害防制條例第四條第二項
製造、運輸、販賣第二級毒品者，處無期徒刑或七年以上有期徒刑，得併科新台幣七
百萬元以下罰金。
                                                                      Ａ


司法院資訊處製作；財團法人民間司法改革基金會備份。
